# 求助陈版主：与联营企业之间未实现内部交易损益的抵消问题

提问人：wx_62bfc38c4240 时间：2022-07-02 12:26:02
陈版，您好，当长期股权投资账面价值已经为零了，之后发生的顺流交易产生的未实现内部交易利润，按比例要抵消的部分应该放在合并报表的哪个科目啊？

回答人：chenyiwei
参考：《中审众环研究 2020 》之“问题3-2-134（与合营、联营企业之间的顺流交易未实现损益的抵销）”。

提问人：wx_62bfc38c4240 时间：2022-07-16 11:33:00
陈版，中审众环里的说法您是怎么看呢？

回答人：chenyiwei
这是一项会计政策选择，有一贯性的要求，如果要进行会计政策变更，是要求追溯调整（包括重述前期比较数据）的。

提问人：wx_62bfc38c4240 时间：2022-07-18 00:28:44
陈版，这不是自相矛盾了吗，既然会计政策有一贯性的要求，就不应该以长投账面价值 0 为界，一时抵消，一时不抵消吧，而应该按照长投准则的要求， 只要是未实现内部交易损益，无论长投账面价值为多少都应该按比例抵消吧。中审众环里说的长投账面价值为 0 时可以不抵消是错误的吧，您怎么看呢？打个比方，b企业是a企业的联营企业，现在a帮b建设厂房，按照约定是按工程量结算，当厂房建设到一半的时候，因未实现内部交易损益的抵消，a对b的长投账面价值为 0 了，那么剩下的另一半工程就可以不抵消了吗？如果可以的话不就违背了一惯性，谨慎性，可比性等多个会计基本准则了吗。而且也会造成a企业虚增了营收和利润吧？

回答人：chenyiwei
这里是“长期股权投资账面价值以冲减至零为限”和“抵销顺流交易未实现损益”这两个存在矛盾的要求综合平衡后的产物，当然背后是不同的观念。但不论采用何种观念，都必须保证一贯执行，如发生变更则需追溯调整。

提问人：wx_62bfc38c4240 时间：2022-07-28 15:50:54
陈版，关于这个问题，您方便查阅一下 21 年上交所的会计监管动态吗，然后可以再说说您的看法吗，谢谢。

回答人：chenyiwei
《监管动态》中的处理意见类似于3-2-134中的第二种观点，即把需抵销的内部交易未实现损益的金额超出长期股权投资账面价值的部分在合并报表中列入递延收益。这是遵循了合并报表层面将权益法作为”单行合并“的处理。